# 陈版请进：关于剥离存货进行审计的相关问题

提问人：kingsen307 时间：2015-04-24 16:11:56
被审计单位拟被收购 收购方要求对被审计单位的存货进行剥离后出具相关审计报告 ，请问如何操作

回答人：chenyiwei
需结合具体背景讨论。但一般理解，在报告期内完全剥离存货影响是不现实的，比较可行的做法是假设这些存货在报告期内是持续存在的（包括根据实际业务情况发生增减变动），因此此前各期报表中仍体现存货的存在及其影响。可以假设在最后一期资产负债表日，将该日实际存在的存货余额予以剥离（模拟冲减权益），在此假设下编制特殊编制基础的财务报表并对其出具审计报告。